臺灣臺南地方法院刑事簡易判決         100年度簡字第2727號
                                     100年度簡字第2850號
聲  請  人  臺灣臺南地方法院檢察署檢察官
被      告  趙國松
            劉育麟
上二人共同
選任辯護人  賴鴻鳴律師
            黃俊達律師
            陳妍蓁律師
被      告  魏文桂
            蘇慶祥
            郭瑋哲
上列被告等因賭博等案件，經檢察官聲請以簡易判決處刑（99年
度偵字第13472號、99年度營偵字第1848號），本院前認不宜以
簡易判決處刑，改依通常程序審理，嗣被告等於本院訊問時均自
白犯罪，並經檢察官提出補充理由書後，本院裁定認宜由受命法
官獨任逕以簡易判決處刑，判決處刑如下：
    主  文
趙國松犯如附表所示之重利罪，各處如附表所示之刑；又共同意
圖營利，供給賭博場所，處有期徒刑貳月，如易科罰金，以新臺
幣臺仟元折算壹日。扣案之帳冊貳本均沒收；又共同意圖營利，
聚眾賭博，處有期徒刑貳月，如易科罰金，以新臺幣臺仟元折算
壹日。扣案之電腦主機及筆記型電腦各壹臺均沒收。應執行有期
徒刑陸月，如易科罰金，以新臺幣壹仟元折算壹日。扣案之筆記
簿肆本、帳冊貳本、電腦主機及筆記型電腦各壹臺均沒收。
魏文桂共同意圖營利，聚眾賭博，處有期徒刑月，如易科罰金
，以新臺幣臺仟元折算壹日。扣案之帳冊貳本均沒收。
蘇慶祥共同意圖營利，聚眾賭博，處有期徒刑貳月，如易科罰金
，以新臺幣臺仟元折算壹日。扣案之電腦主機及筆記型電腦各壹
臺均沒收。
郭瑋哲共同意圖營利，聚眾賭博，處有期徒刑貳月，如易科罰金
，以新臺幣臺仟元折算壹日。扣案之電腦主機及筆記型電腦各壹
臺沒收。
劉育麟以加害生命、身體之事，恐嚇他人致生危害於安全，處有
期徒刑月，如易科罰金，以新臺幣壹仟元折算壹日。
    事實及理由
一、本件被告趙國松就犯罪事實二部分所為，檢察官原起訴認係
    犯刑法第268條之意圖營利供給賭博場所罪及同條之聚眾賭
    博罪，嗣經公訴檢察官於100年9月16日以南檢欽張100蒞
    8172 字第57287號函附補充理由書更正為僅論以刑法第268
    條前段之意圖營利供給賭博場所罪（本院100年度易字第837
    號卷第33、34頁），且當庭再次確認（本院前卷第72頁背面
    ），依檢察一體原則，被告趙國松被訴罪名自應以公訴檢察
    官更正後之罪名為準，附此敘明。
二、本件犯罪事實及證據，除於：（一）起訴書犯罪事實欄四之
    第4行至第7行「對陳威翰之叔叔陳榮、姊姊陳怡如『等家人
    』恫嚇稱：如陳威翰不還錢，要斷他的手腳等語，以此加害
    生命、身體之事恐嚇『陳威翰及其家人』，使其等心生畏懼
    ，致生危害於安全。」部分，更正為「對陳威翰之叔叔陳榮
    興、姊姊陳怡如恫嚇稱：如陳威翰不還錢，要斷他的手腳、
    『要至他服役單位押他，讓他當兵當不下去』等語，以此加
    害生命、身體之事恐嚇陳威翰之叔叔陳榮興、姊姊陳怡如，
    使其等心生畏懼，致生危害於安全。」；（二）證據部分補
    充：「證人即向趟國松借款之林國寶、蔡明芬於本院之證述
    ，被告趙國松、魏文桂、蘇慶祥、郭瑋哲、劉育麟於本院之
    自白及臺灣高等法院被告前案紀錄表5份」外，餘均引用檢
    察官聲請簡易判決處刑書所載（如附件）。
三、論罪：
  （一）按刑事法若干犯罪行為態樣，本質上原具有反覆、延續
        實行之特徵，立法時既予特別歸類，定為犯罪構成要件
        之行為要素，則行為人基於概括之犯意，在密切接近之
        一定時、地持續實行之複次行為，倘依社會通念，於客
        觀上認為符合一個反覆、延續性之行為觀念者，於刑法
        評價上，即應僅成立一罪，俾免有重複評價、刑度超過
        罪責與不法內涵之疑慮；學理上所稱「集合犯」之職業
        性、營業性或收集性等具有重複特質之犯罪均屬之，例
        如經營、從事業務、收集、販賣、製造、散佈等行為概
        念者是（最高法院95年度臺上字第1079號判決意旨參照
        ）。
  （二）被告趙國松：
        就起訴書犯罪事實一部分所為，均係犯刑法第344條之
        重利罪；就犯罪事實二部分所為係犯第268條之意圖營
        利供給賭博場所罪；就犯罪事實三部分所為，係一行為
        同時觸犯第268條之意圖供給賭博場所罪及同條之聚眾
        賭博罪，為想像競合犯，應從一情節較重之意圖營利聚
        眾賭博罪處斷。被告趙國松與被告魏文桂就犯罪事實二
        、三部分，分別與魏文桂、蘇慶祥與郭瑋哲均具有犯意
        聯絡及行為分擔，為共同正犯。被告趙國松就前述各個
        犯行，犯意個別，行為互殊，應予分論併罰。
  （三）被告魏文桂：
        就起訴書犯罪事實二部分所為，係一行為同時觸犯刑法
        第268條之意圖營利供給賭博場所罪及同條之聚眾賭博
        罪，為想像競合犯，應從一情節較重之意圖營利聚眾賭
        博罪處斷。其就所犯刑法第268條前段之罪名，與被告
        趙國松為共同正犯。
  （四）被告蘇慶祥與郭瑋哲就犯罪事實三部分所為，均係一行
        為同時觸犯刑去第268條之意圖營利供給賭博場所罪及
        同條之聚眾賭博罪，為想像競合犯，應從一情節較重之
        意圖營利聚眾賭博罪處斷；渠等與被告趙國松有犯意聯
        絡及行為分擔，為共同正犯。
  （五）被告劉育麟就犯罪事實四之部分所為，係犯刑法第305
        條之恐嚇危安罪。其同時對被害人陳榮興、陳怡如二人
        為恐嚇犯行，侵害渠二人之法益，係一行為觸犯二個相
        同罪名，為想像競合犯，應依刑法第55條規定從一重處
        斷。
  （六）被告趙國松與被告魏文桂（犯罪事實二部分）、被告趙
        國松與被告蘇慶祥、被告郭瑋哲（犯罪事實三部分）共
        同所犯前述刑法第268條之罪名，其本質上即具有反覆
        性，其基於概括之犯意，在密切接近之一定時間及空間
        內反覆提供場所及從事聚賭，乃係為達到期營利之目的
        所為，是於行為概念上，應認為包括的一罪。
  （七）爰審酌被告趙國松、魏文桂、蘇慶祥、郭瑋哲、劉育麟
        等人正值青壯，被告趙國松不思循正途以謀取財富，利
        用如附表所示之借款人處於經濟弱勢，需款恐急之際，
        預定苛刻條件，藉以取得重利，所為實不足取，惟念及
        其應無以非法或暴力方式討債，惡性尚非十分重大；被
        告趟國松與被告魏文桂、蘇慶祥、郭瑋哲為貪圖不勞而
        獲而經營賭場與網路賭博以獲取利益；被告劉育麟為受
        他人僱用處理事務，不思以合法、理性方式解決問題，
        竟為本件恐嚇犯行，致陳榮興、陳怡如心生畏懼，所為
        殊為不該，兼衡被告等人犯罪之目的、手段、智識程度
        、犯後坦承犯行，及被告趙國松、魏文桂、蘇慶祥、郭
        瑋哲、劉育麟等人未曾受有期徒刑以上之宣告，素行良
        好，此有臺灣高等法院被告前案紀錄表5份在卷可稽（
        見100年度簡字第2727號卷第6至9頁、100年度簡字第28
        50號第7頁），參酌檢察官之求刑及被告等就科刑之意
        見等一切情狀，分別量處如主文所示之刑，諭知易科罰
        金之折算標準並就被告趙國松部分定應執行刑。
四、扣案之收款紀錄筆記簿4本、帳冊2本、電腦主機及筆記型電
    腦各1臺部分，分別為被告趙國松、魏文桂、郭瑋哲所有，
    且供被告趙國松、魏文桂、蘇慶祥、郭瑋哲犯罪所用，分經
    被告趙國松、魏文桂、郭瑋哲供述在卷（見警卷第105、106
    、162、187頁及99年度偵字第13472號卷第二宗第235頁）。
    本於責任共同原則，爰依刑法第38條第1項第2款之規定，收
    款紀錄筆記簿於被告趙國松所犯重利罪名項下；帳冊2本於
    被告趙國松、魏文桂所共犯刑法第268條罪名項下；電腦主
    機及筆記型電腦各1臺於被告趙國松、蘇慶祥、郭瑋哲共犯
    刑法第268條罪名項下宣告沒收。
五、依刑事訴訟法第449條第1項、第3項、第450條第1項、第454
    條第2項，刑法第344條、第268條前段及後段、第305條、第
    28條、第55條、第41條第1項前段、第8項、第51條第5款、
    第38條第1項第2款，刑法施行法第1條之1，逕以簡易判決處
    刑如主文。
中    華    民    國   100    年    12    月    30    日
                  刑事第十三庭  法  官  莊玉熙
以上正本證明與原本無異。
如不服本判決應於收受判決後10日內向本院提出上訴書
狀（應附繕本）。
                                書記官  余富誠
中    華    民    國   100    年    12    月    30    日
附表
┌──┬───┬────┬─────┬────┬────────┬─────────────┐
│編號│借款人│借款時間│ 借款地點 │借款金額│利息之計算方式  │      罪名及宣告刑        │
│    │姓名  │（民國）│          │(新臺幣)│（幣值：新臺幣）│                          │
├──┼───┼────┼─────┼────┼────────┼─────────────┤
│  1 │林芳妤│98年10月│臺南市新營│30,000元│1個月算1次利息，│趙國松犯重利罪，處有期徒刑│
│    │      │間某日  │區○○路  │        │每次須付6,000元 │，如易科罰金，以新臺幣壹仟│
│    │      │        │259號     │        │，預扣1期利息。 │元折算壹日。              │
│    │      │        │          │        │                │扣案之筆記簿肆本均沒收。  │
├──┼───┼────┼─────┼────┼────────┼─────────────┤
│  2 │賴淑秋│97年間某│不詳      │30,000元│10天算1次利息， │趙國松犯重利罪，處有期徒刑│
│    │      │日      │          │        │每次須付3,000元 │貳月，如易科罰金，以新臺幣│
│    │      │        │          │        │，預扣1期利息。 │壹仟元折算壹日。          │
│    │      │        │          │        │                │扣案之筆記簿肆本均沒收。  │
├──┼───┼────┼─────┼────┼────────┼─────────────┤
│  3 │張凱聞│98年4、5│臺南市新營│30,000元│10天算1次利息， │趙國松犯重利罪，處有期徒刑│
│    │      │月間某日│區某處    │        │每次須付3,000元 │貳月，如易科罰金，以新臺幣│
│    │      │        │          │        │，預扣1期利息。 │壹仟元折算壹日。          │
│    │      │        │          │        │                │扣案之筆記簿肆本均沒收。  │
├──┼───┼────┼─────┼────┼────────┼─────────────┤
│  4 │林國寶│97年8月 │不詳      │20,000元│10天算1次利息， │趙國松犯重利罪，處有期徒刑│
│    │      │間某日  │          │        │每次須付2,000元 │貳月，如易科罰金，以新臺幣│
│    │      │        │          │        │。              │壹仟元折算壹日。          │
│    │      │        │          │        │                │扣案之筆記簿肆本均沒收。  │
│    │      │        │          │        │                │                          │
├──┼───┼────┼─────┼────┼────────┼─────────────┤
│  5 │吳秀葉│97年3月 │不詳      │20,000元│10天算1次利息， │趙國松犯重利罪，處有期徒刑│
│    │      │間某日  │          │        │每次須付4,000元 │貳月，如易科罰金，以新臺幣│
│    │      │        │          │        │。              │壹仟元折算壹日。          │
│    │      │        │          │        │                │扣案之筆記簿肆本均沒收。  │
├──┼───┼────┼─────┼────┼────────┼─────────────┤
│  6 │楊文才│99年3月 │不詳      │30,000元│10天算1次利息， │趙國松犯重利罪，處有期徒刑│
│    │      │某日    │          │        │每次須付3,000元 │貳月，如易科罰金，以新臺幣│
│    │      │        │          │        │。              │壹仟元折算壹日。          │
│    │      │        │          │        │                │扣案之筆記簿肆本均沒收。  │
├──┼───┼────┼─────┼────┼────────┼─────────────┤
│  7 │翁金德│98年9月 │不詳      │10,000元│10天算1次利息， │趙國松犯重利罪，處有期徒刑│
│    │      │間某日  │          │        │每次須付1,000元 │貳月，如易科罰金，以新臺幣│
│    │      │        │          │        │。              │壹仟元折算壹日。          │
│    │      │        │          │        │                │扣案之筆記簿肆本均沒收。  │
├──┼───┼────┼─────┼────┼────────┼─────────────┤
│  8 │蔡明芬│99年3月 │不詳      │50,000元│7天算1次利息，每│趙國松犯重利罪，處有期徒刑│
│    │      │間某日  │          │        │次須付5,000元。 │貳月，如易科罰金，以新臺幣│
│    │      │        │          │        │                │壹仟元折算壹日。          │
│    │      │        │          │        │                │扣案之筆記簿肆本均沒收。  │
├──┼───┼────┼─────┼────┼────────┼─────────────┤
│  9 │陳玉芳│99年1月 │不詳      │30,000元│10天算1次利息， │趙國松犯重利罪，處有期徒刑│
│    │      │間某日  │          │        │每次須付3,000元 │貳月，如易科罰金，以新臺幣│
│    │      │        │          │        │。              │壹仟元折算壹日。          │
│    │      │        │          │        │                │扣案之筆記簿肆本均沒收。  │
├──┼───┼────┼─────┼────┼────────┼─────────────┤
│ 10 │林政仁│98年5月8│不詳      │40,000元│10天算1次利息， │趙國松犯重利罪，處有期徒刑│
│    │      │日      │          │        │每次須付4,000元 │貳月，如易科罰金，以新臺幣│
│    │      │        │          │        │。              │壹仟元折算壹日。          │
│    │      │        │          │        │                │扣案之筆記簿肆本均沒收。  │
├──┼───┼────┼─────┼────┼────────┼─────────────┤
│ 11 │陳素月│97年7、8│臺南市白河│30,000元│1個月算1次利息，│趙國松犯重利罪，處有期徒刑│
│    │      │月間某日│區燦坤商店│        │每次預付6,000元 │貳月，如易科罰金，以新臺幣│
│    │      │        │          │        │，預扣1期利息。 │壹仟元折算壹日。          │
│    │      │        │          │        │                │扣案之筆記簿肆本均沒收。  │
├──┼───┼────┼─────┼────┼────────┼─────────────┤
│ 12 │張基弘│98年10月│臺南市新營│50,000元│1個月算1次利息，│趙國松犯重利罪，處有期徒刑│
│    │      │間某日  │區○○路  │        │每次須付4,000元 │貳月，如易科罰金，以新臺幣│
│    │      │        │259號     │        │。              │壹仟元折算壹日。          │
│    │      │        │          │        │                │扣案之筆記簿肆本均沒收。  │
│    │      │        │          │        │                │                          │
└──┴───┴────┴─────┴────┴────────┴─────────────┘